# 请教陈版，关于融资租赁承租人未确认融资费用的摊销处理

提问人：gpqg 时间：2020-09-27 12:33:07
陈版，承租人融资租赁，租期为 3 年。对于每期摊销的财务费用，能否简化处理，按照直线法摊销该财务费用？
谢谢陈版！

回答人：chenyiwei
原则上按实际利率法摊销，直线法只是在重要性原则允许的前提下可以接受的简化处理方法。

提问人：gpqg 时间：2020-09-29 12:33:08
陈版，这里的重要性指的是审计当中的重要性水平吗？

回答人：chenyiwei
可以参考审计重要性水平确定。